臺灣高雄地方法院刑事判決　　　　　　　　　　　　　九十一年度易字第三二號
　　公　訴　人　臺灣高雄地方法院檢察署檢察官
　　被　　　告　戊○○
　　被　　　告　庚○○
　　被　　　告　甲○○
　　被　　　告　申○○
　　被　　　告　己○○
　　被　　　告　寅○○
　　被　　　告　丁○○
　　被　　　告　Ｄ○○
　　被　　　告　壬○○
　　被　　　告　子○○
　　被　　　告　乙○○
　　被　　　告　Ｂ○○
　　被　　　告　地○○
　　被　　　告　癸○○
　　被　　　告　未○○
　　被　　　告　辛○○○
　　被　　　告　卯○○
　　被　　　告　戌○○
　　被　　　告　辰○○○
　　被　　　告　亥○○
　　被　　　告　宇○○
　　被　　　告　天○○
　　被　　　告　黃○
　　被　　　告　宙○○
　　被　　　告　Ａ○○
　　被　　　告　Ｃ○○○
　　被　　　告　玄○
右列被告因賭博案件，經檢察官提起公訴（九十年度偵字第三六八九號），本院判決
如左：
    主  文
戊○○、庚○○、申○○、己○○共同連續意圖營利，聚眾賭博，戊○○處有期徒刑
肆月；申○○、己○○處有期徒刑參月；庚○○處有期徒刑貳月，如易科罰金，均以
參佰元折算壹日。扣案如附表所示之物均沒收。
寅○○、丁○○、鍾榮祥、壬○○、Ｂ○○、癸○○、地○○、未○○、辛○○○、
卯○○、戌○○、亥○○、天○○、黃○、宙○○、Ｃ○○○、玄○、子○○、乙○○、宇○○、Ａ○○在公眾得出入之場所賭博財物，寅○○、丁○○、鍾榮祥、壬○○、Ｂ○○、癸○○、地○○、未○○、辛○○○、卯○○、戌○○、亥○○、天○○、黃○、宙○○、Ｃ○○○、玄○均處罰金壹仟元；子○○、乙○○、宇○○、Ａ
○○均處罰金貳仟元，如易服勞役，均以參佰元折算壹日。扣案如附表所示之物均沒
收。
甲○○、辰○○○均無罪。
    事  實
一、戊○○、庚○○、申○○、己○○共同基於意圖營利，供給賭博場所及聚眾賭博
    之概括犯意聯絡，自民國九十年二月九日起至九十年二月十日止，由庚○○以日
    租新臺幣（下同）三千元之代價提供其位於高雄縣大寮鄉○○村○○街七十七號
    住處，作為賭博之場所，申○○及己○○受僱擔任把風之工作，聚集不特定人在
    上址內，用戊○○所有而提供之天九牌及骰子為賭具，其賭博方式，由賭客及戊○○輪流作莊，骰子部分，莊家將三顆骰子擲入瓷杯內，賭客押注一百元至數百
    元不等之金額，賭客只要押中三顆骰子其中一個點數，即可贏得下注金額一倍之
    金錢，若未押中則由莊家獲得賭客押注之金錢。天九牌部分，亦由賭客自由下注
    ，莊家亦提出同數額之金錢與之對賭，雙方以所取得之天九牌點數決定輸贏，由
    點數大者贏得賭金。嗣九十年二月十日晚間九時許，適有賭客寅○○、丁○○、
    Ｄ○○、壬○○、子○○、乙○○、Ｂ○○、地○○、癸○○、未○○、辛○○○、卯○○、戌○○、亥○○、宇○○、天○○、黃○、宙○○、Ａ○○、Ｃ○○○、玄○等人於前址賭博財物，無台灣高雄地方法院檢察署檢察官率高雄縣警
    察局維新小組及高雄縣警察局林園分局員警在上址當場查獲，並扣得賭檯上現金
    共四萬六千二百元，戊○○所有之無線電話機二台、鬧鐘二個、杯子（含碟子）
    一副、骰子五粒、無線電耳機二條、撲克牌十三張、行動電話乙支、三六仔押板
    乙張、天九牌押板乙張、已開封天九牌乙張（起訴書誤植為一副）、撲克牌四十
    二張、橡皮筋二包、夾子十支、未開封天九牌二副、甲○○所有之帳冊二本等物
    。
二、案經高雄縣警察局林園分局報告台灣高雄地方法院檢察署檢察官偵查起訴。
    理  由
壹、有罪部分：
一、訊據被告戊○○、庚○○、寅○○、丁○○、鍾榮祥、壬○○、Ｂ○○、地○○
    、癸○○、辛○○○、卯○○、戌○○、亥○○、天○○、黃○、宙○○、Ｃ○○○、玄○對於右揭事實坦承不諱，核與證人即查獲本案之警員午○○、丑○○
    、丙○○、酉○○證述之情節相符，此外，並有如附表所示之財物扣案可資為證
    。被告申○○、己○○、子○○、乙○○、宇○○、Ａ○○雖均否認右揭犯行，
    申○○及己○○均辯稱案發之時係在現場附近等待朋友並非把風；被告子○○辯
    稱：「剛經過現場，未下注就被查獲」；乙○○辯稱：「還在外面沒有賭就被抓
    了，是要去找朋友『南阿』、『忠阿』，我知道他們要去那裡賭博，但我沒有要
    去賭博」；宇○○辯稱：「我是送便當至賭博現場的，我並無參與聚賭」；未○○辯稱：是要去找李復興的，還未賭就被查獲；Ａ○○辯稱：案發之時是去找卯
    ○○，還未賭就被查獲云云。
二、然查：證人即查獲本案之警員丙○○證稱：「現場是住家，旁邊有十來戶人家，
    交通還算方便，但要進到案發地點是小巷子。（從外觀是否容易看到該地點為賭
    場？）不容易，從外面馬路到該處還有二十幾公尺。（前後埋伏多久？）前一天
    就到現場查看，第二天才採取行動。當天早上五、六點先去看，下午確定有賭博
    就策劃晚上去逮捕。（現場是否有人把風？）有，有人在二邊路口拿無線電張望
    ，通常人不會站在路口張望，且檢舉人也向我們這樣說。（當日是否查獲天九牌
    賭博？）有二桌，外面賭骰子，裡面賭天九牌。（工作人員有多少？）有二人把
    風，但我們一進去他們就關燈。（當時有幾名警力？）十幾人。（當日如何查獲
    被告等？）我們當日逮捕躲都是在現場或往外跑的，赤腳的、跑的很喘服裝不整
    的，有人要進來我們就將他們趕出去。」之語，足見案發現場自外觀而言，與一
    般住宅並無異樣，且旁邊上有一般住家，若非事先知情且有意進入賭博，當不會
    出現在該處，另審諸員警逮捕被告之前經過一段時間之埋伏及現場警力達十幾名
    之多與被告人數之比例近一比二，又僅逮捕自內向外逃跑之人而排除自外入內者
    之，亦不致有被告子○○、乙○○、未○○、Ａ○○所稱甫將近入就誤為警查獲
    之情況。再就被告宇○○所辯部分，經本院訊問同案其餘被告，均稱現場僅提供
    杯水及檳榔，並未提供便當，是以逮捕被告等人之時間為晚間九時許，是否仍須
    便當之供應已非無疑，又黃某自承八時三十分許進入現場，若其果然僅為送便當
    而至現場，又何須停留達半小時以上而未離去？」；就未○○所辯部分，張女並
    無法提中李復興之傳訊方式供本院查證，若果如其所稱李某為其男友，當日僅為
    去找李某而至現場，何以不知李某之基本資料？是其所辯亦不足採；就Ａ○○所
    辯部分，被告卯○○已坦承其在現場賭博財物，被告Ａ○○亦未否認案發之日伊
    專程搭承計程車至現場，而現場除賭博之外均為住宅並無其他娛樂處所，被告僅
    認識卯○○，其專承搭計程車至現場，若非未與洪女同為賭博，尚難想像其有其
    他目的，是其空言否認，亦不堪採信，此外，本件並有現場相片二十二張及如附
    表所示之扣案物可資為證，本件事證明確，被告等之犯行均堪認定。
三、核被告戊○○、庚○○、申○○、己○○意圖營利，基於供給賭博場所及聚眾賭
    博之犯意，戊○○主持賭場業務；庚○○提供場所；申○○、己○○擔任賭場把
    風等工作之行為，均係犯刑法第二百六十八條前段之意圖營利供給賭博場所罪及
    同條後段之意圖營利聚眾賭博罪。被告寅○○、丁○○、Ｄ○○、壬○○、子○○、乙○○、Ｂ○○、地○○、癸○○、未○○、辛○○○、卯○○、戌○○、
    亥○○、宇○○、天○○、黃○、宙○○、Ａ○○、Ｃ○○○、玄○等所為，係
    犯刑法第二百六十六條第一項之賭博罪。被告戊○○、庚○○、申○○、己○○
    ，互有犯意聯絡及行為分擔，皆為共同正犯。其等自九十年二月九日十日所犯意
    圖營利供給賭博場所及聚眾賭博行為，各時間密接，所犯罪名及構成要件相同，
    顯係基於概括犯意反覆為之，均為連續犯，各應以一罪論，並加重其刑。又被告
    等四人以一行為觸犯上開意圖營利供給賭博場所及意圖營利聚眾賭博二罪，應依
    想像競合犯之規定，從情節較重之刑法第二百六十八條後段之聚眾賭博罪處斷。
    爰審酌被告等均不思以正當工作獲取酬勞，於公眾得出入之場所賭博，徒然助長
    社會僥倖心理，並對社會治安產生負面影響，戊○○並主持賭場業務惡性較重，
    庚○○提供場所，申○○、己○○並為把風之工作，而被告戊○○、庚○○、寅
    ○○、丁○○、鍾榮祥、壬○○、Ｂ○○、地○○、癸○○、辛○○○、卯○○
    、戌○○、亥○○、天○○、黃○、宙○○、Ｃ○○○、玄○等人坦承犯行態度
    良好，被告申○○、己○○、子○○、乙○○、宇○○、Ａ○○飾詞狡卸態度欠
    佳等一切情狀，各量處如主文所示之刑，並均諭知易服勞役之折算標準，以資懲
    儆。
四、扣案如附表編號二至五所示之物為當場賭博之器具，扣案現金四十六萬五千六百
    五十元中，扣除在被告身上查獲之部分（按：寅○○二千元；丁○○一萬三千一
    百元；鍾榮祥一千一百元；乙○○、Ｂ○○、辛○○○、戌○○、宙○○各一千
    元；甲○○二萬三千一百元；申○○一萬零八百元；戊○○七千六百元；地○○
    二萬三千元；癸○○二千元；卯○○三千元；蔡瓊玉一萬一千元；宇○○二十五
    萬三千五百元；黃○二萬五千二百元；Ａ○○一萬九千元，共計四十一萬九千四
    百五十元，有扣押證明筆錄及嫌疑人名冊可資為證）所餘四萬六千二百元，為在
    賭檯之財物，均應依刑法第二百六十六條第二項沒收；另如附表編號一、六、七
    、八所示之物為被告戊○○所有，供其為本件聚眾賭博犯行所用或預備之物，應
    依刑法第三十八條第一項第二、三款沒收之。其餘扣案物因不能證明與被告等所
    為本件犯行有直接之關聯，故不宣告沒收。
五、被告鍾榮祥、癸○○、宇○○，經合法傳喚，無正當理由未到庭，有本院送達證
    書在卷可資佐憑，因本院認其等所犯係專科罰金之賭博案件，爰依刑事訴訟法第
    三百零六條之規定，不待其到庭陳述，逕行判決，附此敘明。
貳、無罪部分：
一、公訴意旨略以：被告甲○○、辰○○○亦基於賭博之犯意，於八十九年二月十日
    晚間九時許，在前址之公眾得出入之場所，以骰子三顆為賭具賭博財物為警當場
    查獲，因認其等亦涉犯刑法第二百六十六條之賭博罪。
二、按犯罪事實應依證據認定之，無證據不得推定其犯罪事實，又不能證明被告犯罪
    應諭知無罪之判決，刑事訴訟法第一百五十四條、第三百零一條第一項定有明文
    。又認定犯罪事實應憑積極證據，倘積極證據不足以為不利於被告事實之認定時
    ，即應為有利被告之認定，更不必有何有利之證據，最高法院三十年上字第八一
    六號著有判例，所謂「積極證據足以為不利被告事實之認定」，依據同院七十六
    年臺上字第四九八六號判例意旨，係指據為訴訟上證明之全盤證據資料，在客觀
    上以達於通常一般之人均不致於有所懷疑，而得確信被告確曾犯罪之程度；若未
    達到此一程度，而有合理懷疑之存在時，即無從為被告有罪之確信。
三、本件公訴人認被告甲○○及辰○○○涉犯賭博罪，無非係以其等於案發現場為警
    埋伏查獲之事實為其論斷之主要依據，訊據前開被告自警訊、偵查至本院審理中
    均堅決否認有賭博之犯行，被告甲○○辯稱：自己是開設檳榔攤，案發之時是送
    檳榔至現場的，並未賭博；被告辰○○○則辯稱：自己是開設雜貨店的，案發之
    時係送杯水至現場，並未賭博。經查：被告甲○○及辰○○○分別係以開設檳榔
    攤及雜貨店，案發之時係經被告戊○○叮囑，送檳榔及杯水至現場之事實，除據
    王女供陳在卷外，即訊之同案其餘被告亦稱，該賭場確有免費提供檳榔與賭客之
    情事（見本院九十一年二月十九日筆錄），經核卷內現場相片確有整袋之檳榔、
    垃圾桶內並有各式飲料及杯水之空罐、地面亦有檳榔渣分佈，而證人丙○○並稱
    ，員警一進入現場時，見甲○○在距離賭桌旁五公尺處觀看，證人巳○○即辰○○○居住地點之里長亦證稱，范女確實開設雜貨店，同案被告戌○○則稱：「之
    前有看她拿飲料來，隨後出去與我們講話」之語，足見被告前開所辯非虛，堪予
    採信，此外，復查無其他積極證據足資證明被告甲○○及辰○○○確有如公訴人
    所指之賭博犯行，揆諸首揭說明，自應就被告甲○○及辰○○○部分為無罪之諭
    知。
據上論斷，應依刑事訴訟法第三百零一條第一項、第二百九十九條第一項前段、第三
百零六條，刑法第二百六十八條、第二十八條、第五十六條、第五十五條、第四十一
條第一項，第三十八條第一項第二款、第三款，罰金罰鍰提高標準條例第一條前段、
第二條，判決如主文。
中　　　華　　　民　　　國　　九十一　　年　　　二　　　月　　二十七　　日
                                  臺灣高雄地方法院刑事第二庭
                                      法　官
附表：
┌───┬────────┬─────┐
│編號  │  扣案物品名    │   數量   │
├───┼────────┼─────┤
│一    │無線電（含耳機）│貳副      │
├───┼────────┼─────┤
│二    │杯子（含碟子）  │貳副      │
├───┼────────┼─────┤
│三    │三六子押板      │壹張      │
├───┼────────┼─────┤
│四    │天九牌押板      │壹張      │
├───┼────────┼─────┤
│五    │天九牌          │壹張      │
├───┼────────┼─────┤
│六    │天九牌（未開封）│壹副      │
├───┼────────┼─────┤
│七    │橡皮筋          │貳包      │
├───┼────────┼─────┤
│八    │夾子            │拾支      │
├───┼────────┼─────┤
│九    │賭台上現金      │肆萬陸仟貳│
│      │                │佰元      │
└───┴────────┴─────┘
